# 关于处置子公司在持有代售资产及负债列报的问题

提问人：咸鱼来也 时间：2020-07-01 15:19:13
对于第 42 号准则规定需要将拟处置的子公司作为持有代售列报。但我查了一些资料难以确定应该在何时点确认。其中致同解读认为如果对子公司还控制则未满足企业以出售而非使用资产来取得收益的条件应当不作为持有代售处理。但我不明白的是如果满足不控制那岂不是直接不纳入合并范围吗？那合并层面将满足持有代售条件的资产 负债在持有代售资产 负债科目列报 意义何在

回答人：chenyiwei
合并报表层面将拟处置子公司的资产和负债列作持有待售，应当是在满足持有待售认定条件，但尚未丧失控制权之前的这段时间内。如果这段时间内恰好有资产负债表日，则该日的合并资产负债表中会出现“持有待售资产”和“持有待售负债”项目。